【裁判字號】    89,自,277
【裁判日期】    890831
【裁判案由】    侵占
【裁判全文】
臺灣板橋地方法院刑事裁定                          八十九年度自字第二七七號
    自  訴  人  乙○○
    被      告  甲○○
右列被告因侵占案件，經自訴人提起自訴，本院裁定如左：
    主  文
自訴駁回。
    理  由
一、本件自訴意旨略稱：被告甲○○於民國（下同）八十九年一月十九日，在自訴人
    乙○○所經營位於臺北縣樹林市○○路四一號之立達交通有限公司（下稱立達公
    司），向自訴人承租自訴人所有車牌號碼８Ｌ─３２１號之營業小客車一輛，詎
    被告取得該車後，即未依約定按期給付車租，屢經自訴人催討亦置之不理，嗣自
    訴人以存證信函通知終止租賃契約並要求返還車輛後，被告仍避不見面，因認被
    告涉有刑法第三百三十五條第一項之侵占罪嫌云云。
二、按犯罪事實應依證據認定之，無證據不得推定其犯罪事實，刑事訴訟法第一百五
    十四條定有明文；次按認定不利於被告之事實，須依積極證據，茍積極證據不足
    為不利於被告事實之認定時，即應為有利於被告之認定，更不必有何有利之證據
    ，最高法院著有三十年上字第八一六號判例甚明；末按於自訴案件第一次審判期
    日前，法院訊問及調查結果，如認為案件有刑事訴訟法第二百五十二條至第二百
    五十四條之情形者，得以裁定駁回其自訴，同法第三百二十六條第三項亦規定甚
    明。
三、訊據被告甲○○堅決否認有侵占犯行，辯稱：伊租得上開營業小客車後，雖有時
    未依約定按期給付租金，惟嗣已清償所有積欠之款項，並返還該車予自訴人，並
    無侵占情事等語。經查：被告自八十八年十月五日起，即已實際承租自訴人所有
    之上開營業小客車使用，迄八十九年一月十九日，再與立達公司簽立計程小客車
    租賃合約書，嗣自同年五月間日起，始有積欠租金之情形等節，有自訴人提出之
    計程小客車租賃合約書及存證信函影本各一份附卷可稽，被告實際承租上開營業
    小客車後，既已持續依約給付租金達七月之久，其主觀上是否確有不法所有之侵
    占意圖，已非無疑，且被告嗣後於同年八月初，即與自訴人達成和解，清償所有
    積欠款項及返還車輛，有和解書一份附卷足憑，益見被告並無何等侵占情事，此
    外復查無其他積極證據足資證明被告有自訴人所指訴之侵占犯行，揆諸前揭規定
    及判例意旨，被告犯罪嫌疑顯有不足，依首開刑事訴訟法之規定，本件自應予駁
    回。
據上論斷，應依刑事訴訟法第三百二十六條第三項、第二百五十二條第十款，裁定如
主文。
中      華      民      國      八十九      年     八     月    三十一  日
                                        臺灣板橋地方法院刑事第二庭
                                            法  官  王  屏  夏
右正本證明與原本無異。
如不服本裁定，應於裁定送達後五日內向本院提出抗告狀。
                                            書記官  楊  璧  華
中      華      民      國      八十九      年     九     月     四     日


司法院資訊處製作；財團法人民間司法改革基金會備份。
